【裁判字號】    90,上易,1579
【裁判日期】    900618
【裁判案由】    贓物
【裁判全文】
臺灣高等法院臺中分院刑事判決          民國九十年度上易字第一五七九號
    上  訴  人
    即  被  告  甲○○
右上訴人，因贓物案件，不服臺灣臺中地方法院，九十年度易字第八十八號，中華民
國九十年六月十八日第一審判決（起訴案號：臺灣臺中地方法院檢察署八十九年度偵
字第六七九三號）提起上訴，本院判決如左：
    主      文
上訴駁回。
    事實及理由
一、本案經本院審理結果，認第一審判決認事用法及量刑均無不當，應予維持，並引
    用第一審判決書記載之事實、證據及理由（如附件）。
二、上訴人即被告甲○○在本院未提出其他有利之證據及辯解，其上訴無理由，應予
    駁回。
三、據上論斷，應依刑事訴訟法第三百七十三條、第三百六十八條，判決如主文。
本案經檢察官丙○○到庭執行職務。
中      華      民      國     九十      年      八       月   二十二   日
                                 臺灣高等法院臺中分院刑事第六庭
                                       審判長法  官李  文  雄
                                             法  官  邱  顯  祥
                                             法  官  陳  嘉  雄
右正本證明與原本無異。
不得上訴。
                                             書記官  王  麗  英
中      華      民      國     九十      年      八       月   二十二   日
                                                                        Ｆ
台灣台中地方法院刑事判決                              九十年度易字第八八號
    公  訴  人  臺灣台中地方法院檢察署檢察官
    被      告  甲○○  男三十二歲（民國○○○年○月○○日生）
                        住台中縣大里市○○路○段八十六巷十號五樓
                        居台中縣大里市○○路○段八一六巷二號十樓
                        居台中市○○○路四四六之一號
                        身分證統一編號：Ｒ一二二四一二五六號
右列被告因贓物案件，經檢察官提起公訴（八十九年度偵字第六七九三號），本院判
決如左：
    主  文
甲○○故買贓物，處拘役伍拾日，如易科罰金，以佰元折算壹日。
    事  實
一、甲○○前於民國（下同）七十六年間因懲治盜匪條例等案件，經法院減刑後判處
    有期徒刑四年九月確定，於八十二年八月十二日執行完畢（未構成累犯），其於
    八十八年十月間某日，在台中市○區○○路四四六之一號，其所經營「東園二手
    貨收購維修」店內，明知不詳姓名之成年男子，所持有之一組價值新台幣（下同
    ）十五萬元，型號ＣＰＸ９００Ｖ，機身編號Ｓ／Ｎ：00000000號之金
    嗓多媒體伴唱機為他人失竊之物（經查，該伴唱機係乙○○所有，於台中市○○
    區○○路一段六五五號釣蝦場內失竊），竟仍以一萬元之低價予以買受，並供己
    用，嗣於八十九年四月二十四日十九許，經乙○○委由江榮富報警，在「東園二
    手貨收購維修」店內查獲，並查得上述伴唱機一組。
二、案經被害人乙○○訴請台中市警察局第三分局報請臺灣臺中地方法院檢察署檢察
    官偵查起訴。
    理  由
一、訊據被告甲○○對有以一萬元代價買受上開金嗓多媒體伴唱機一組之事實並不否
    認，惟矢口否認涉有故買贓物之犯行，辯稱：伊不知該伴唱機是贓物，伊購買時
    ，有要出賣人「黃東隆」寫下讓渡書云云，惟查：
（一）查獲之伴唱機一組係屬他人失竊之贓物，原係被害人乙○○於八十八年十月間
      ，向音翰精密電子公司之江榮富所購買，嗣於同年十月在台中市○○路○段六
      五六號釣蝦場遭不詳之人竊取等情，業據被害人乙○○及該伴唱機原始出賣人
      音翰精密電子公司即證人江榮富於警訊中供述明確屬實，並有乙○○持有載明
      該伴唱機機身號碼之產品保證書、乙○○出具之贓物保管收據、現場相片附卷
      可參，足証查獲之伴唱機確係乙○○所有之失竊伴唱機。
（二）再查，上開伴唱機原價十五萬元，係乙○○於八十八年十月間以十五萬元購得
      ，於案發時即八十九年四月間價值仍有十三萬元等情，亦據証人即被害人乙○
      ○於警偵卷陳明在卷；又本件伴唱機於八十八年十月間為被告購入時，係以價
      額為一萬元購入，亦為被告自承在卷，是被告購入之際，距該機台乙○○新購
      入之時間尚未逾一月，該伴唱機自外表觀之，仍是新機，此由卷附伴唱機照片
      即可明證，而被告竟僅以顯不相當之對價以一萬元之低價購入，倘非該伴唱機
      係屬贓物，於新機狀況，尚未逾一月之情形下，豈可能以如此低價出售，又被
      告既係以經營二手貨收購維修為業，對收購物品之價值倘非清楚，則其如何決
      定價格？是其應可知該伴唱機之原出售價格及現時價值，仍以低價購入，是被
      告購入時應知該伴唱機係屬贓物。
（三）被告先於偵訊辯稱：該伴唱機原來要送來修理，後來無法修，就賣給我一萬元
      ，買來時未連線，也不知好或壞云云，其後於本院再改口稱：市售伴唱機約二
      、三萬元，因為和音響連線後效果很好，我就買下來云云，其前後所辯不一，
      已非可採，倘買來時伴唱機尚無法修理，不知好壞，何以竟以一萬元價格購買
      ？再被告雖辯稱：不知伴唱機係贓物，係向「黃東隆」之人所購云云，並提出
      讓渡證書乙紙（附於偵卷第二十二頁），惟查，該讓渡証書之內容既未載雙方
      買賣何種物品、時間及價格，又被告既係向自稱「黃東隆」之人所購買，然經
      查並無「黃東隆」之人，又其上所載之身分証字號係蔡豐州所有，亦非「黃東
      隆」，顯見被告並未核對出售之人之身分証件，再參見証人即被告所指稱出售
      該伴唱機之自稱「黃東隆」之蔡豐州，亦向本院否認有出售該伴唱機予被告等
      語，而証人即讓渡証書所載出讓人地址之房東馬麗華亦於本院証稱：係自八十
      八年十二月十日起出租予蔡豐州，蔡豐州住了一個月就沒付房租了等語，並提
      出租賃契約附卷，是証人蔡豐州既係八十八年十二月間始承租該處，被告竟稱
      認識蔡豐州已兩年以上，且提出之讓渡証書其上已載蔡豐州居住於大義街地點
      云云，均非可採，尚無証據証明蔡豐州確係出售伴唱機予被告之人，是被告究
      係向何人購得伴唱機，其來源不明，而被告為專門收購二手貨之中古商人，其
      平常收購到贓物之機會，高於一般人，衡情被告收購二手貨時，理應更加注意
      貨物來源及出賣人身分資料之詳加核對，以確定來源無問題，以免觸及贓物刑
      責，復參以被告曾誤買贓物，因罪嫌不足，而獲不起訴處分，有臺灣臺中地方
      法院檢察署刑案資料查註紀錄表可參，其應知注意所購物品來源之重要，竟猶
      以低價購入來源不明之伴唱機，是被告所辯，顯非可採。事証明確，其犯行堪
      以認定。
二、核被告所為，係犯刑法第三百四十九條第二項故買贓物罪。爰審酌被告犯罪之動
    機、目的、手段，犯罪所生之危害、犯罪後之態度等一切情狀，量處如主文所示
    之刑，並諭知易科罰金之折算標準。
三、又按行為後法律有變更者，適用裁判時之法律。但裁判前之法律有利於行為人者
    ，適用最有利於行為人之法律，刑法第二條第一項定有明文；查刑法業經修正，
    並經總統於九十年一月十日公布施行，於同年月十二日生效，被告所犯上開罪行
    ，依修正前刑法第四十一條之規定：「犯最重本刑為三年以下有期徒刑以下之刑
    之罪，而受六月以下有期徒刑或拘役之宣告，因身體、教育、職業、家庭之關係
    或其他正當事由，執行顯有困難者，得以一元以上三元以下折算一日，易科罰金
    。」而依修正後刑法第四十一條第一項前段規定：「犯最重本刑為五年以下有期
    徒刑以下之刑之罪，而受六個月以下有期徒刑或拘役之宣告，因身體、教育、職
    業、家庭之關係或其他正當事由，執行顯有困難者，得以一元以上三元以下折算
    一日，易科罰金。」是被告本件犯行經本院為六月以下有期徒刑、拘役之宣告，
    比較新舊法之適用結果，依修正前刑法之適用結果，則不得易科罰金，而依修正
    後刑法之適用結果，則得易科罰金，是以新法之適用結果較舊法有利於行為人，
    依刑法第二條第一項之規定，就被告本件宣告刑，依修正後刑法第四十一條第一
    項前段之規定，並諭知易科罰金之折算標準，附此敘明。
據上論斷，應依刑事訴訟法第二百九十九條第一項前段，刑法第三百四十九條第二項
、第二條第一項、修正後刑法第四十一條第一項前段，罰金罰鍰提高標準條例第一條
前段、第二條，判決如主文。
中      華      民      國    九十      年      六      月    十八    日
                                        臺灣臺中地方法院刑事第一庭
                                            法  官    黃  家  慧
右正本證明與原本無異。
如不服本判決，應於送達後十日內向本院提出上訴狀(須附繕本)，上訴於台灣高等
法院台中分院。
                                            書記官
中      華      民      國    九十      年      六      月    十九    日
附錄論罪科刑法條
刑法第三百四十九條第二項：
搬運、寄藏、故買贓物或為擔保者，處五年以下有期徒刑、拘役或科或併科一千元以
下罰金。


司法院資訊處製作；財團法人民間司法改革基金會備份。
